臺灣高等法院刑事判決　　　　　　　　　　　　　九十一年度上訴字第二三四四號
　　上　訴　人
　　即　被　告　　乙○○
右上訴人即被告因違反毒品危害防制條例案件，不服臺灣板橋地方法院九十一年度訴
字第八五二號，中華民國九十一年六月二十五日第一審判決（起訴案號：臺灣板橋地
方法院檢察署九十年度偵字第一九八一六號）提起上訴，本院判決如左：
    主  文
上訴駁回。
    事  實
一、乙○○前犯違反毒品危害防制條例罪及贓物等罪，均經判處徒刑確定，尚未執行
    ，現正執行強制戒治處分，仍不思悔悟，明知海洛因業經毒品危害防制條例列為
    第一級毒品，竟基於轉讓第一級毒品海洛因之犯意，於民國（下同）九十年十一
    月二十七日中午某時，在臺北縣板橋市○○路○段十三巷六號四樓住處，無償轉
    讓第一級毒品海洛因乙小包（驗餘淨重０‧０八公克）予甲○○（另經臺灣板橋
    地方法院檢察署聲請臺灣板橋地方法院裁定令入戒治處所施以強制戒治，現正執
    行中）。嗣於同日下午五時四十分許，員警在臺北縣板橋市○○路○段一三六號
    （起訴書記載為乙○○上開住處）前，查獲甲○○，並扣得甲○○持有該由乙○
    ○所轉讓之海洛因乙小包，再循線於臺北縣板橋市○○路○段一三六號頂樓加蓋
    處查獲乙○○。
二、案經臺北縣警察局板橋分局報請臺灣板橋地方法院檢察署檢察官偵查起訴。
    理  由
一、訊據被告乙○○，矢口否認有轉讓第一級毒品海洛因之犯行，辯稱：乃甲○○持
    有海洛因為警查獲，冀求得以交保，囑其供承有轉讓毒品云云。
二、經查：
（一）臺北縣警察局板橋分局員警於九十年十一月二十七日下午五時四十分許，在臺
      北縣板橋市○○路○段一三六號被告居處前，自甲○○身上查扣之海洛因乙小
      包，係被告無償轉讓與甲○○乙節，業據被告於警訊及偵查中分別自白「（問
      ：於甲○○身上查獲毒品海洛因乙小包是否是高向你購買的？）於甲○○身上
      查獲毒品海洛因乙小包是他向我要的」、「（問：甲○○身上的海洛因是你給
      他的？）是，不用收錢」等語不諱，核與證人甲○○於警訊及偵查中所證述「
      （問：警方在你身上起獲之毒品海洛因為何人所有？）該包海洛因是乙○○給
      我的」、「（問：你既去找乙○○聊天，何以警方會在查獲現場之樓下在你身
      上起獲毒品，你作何解釋？）因該包毒品海洛因是我於今天中午許，在乙○○
      的住所向其要來的。」、「（問：乙○○為何要免費提供毒品予你？）因為我
      們是朋友，因久未見面，經在其住所見有海洛因，才開口向其要的」、「（問
      ：你所施打的毒品均向何人購買？以何價格、方式所購買？）除今為警查獲之
      海洛因係向乙○○要來的外，餘所施打的毒品都向一綽號『阿文』之男子以每
      乙小包新臺幣壹仟元所購買的，是在電玩店遇上他才向其購買的，並無以特殊
      方式購買」、「（問：乙○○是於何時？在何地？將該毒品海洛因乙小包交付
      予你？）是在今天中午許在其現住地交給我的」、「（問：告以移送書要旨，
      有何答辯？）我剛好去找他乙○○，我身上的海洛因是跟蔡某要來的，不用錢
      ，在民生路他住所給我的，昨天中午給我的，我還沒有開始用」等語，均相符
      合；參以證人甲○○於警訊時已陳明與被告係朋友關係，彼此間並無仇隙，衡
      情甲○○應無任意設詞誣攀之可能。此外，並有白色粉末乙小包扣案可資佐證
      ；而該白色粉末經送驗結果，含第一級毒品海洛因成分，驗餘淨重０．０八公
      克，亦有法務部調查局（九０）陸（一）字第九０一九０二六四號鑑定通知書
      一紙附卷可憑。
（二）被告前於八十九年間，甫因違反毒品危害防制條例罪，經臺灣板橋地方法院判
      處有期徒刑四月確定，尚未經執行，亦有臺灣高等法院檢察署刑案紀錄簡覆表
      在卷可稽。被告就無償轉讓海洛因予他人，係涉違反毒品危害防制條例罪嫌，
      應知之甚稔，倘非確有其事，自無任意坦承犯行之理。
（三）被告雖以係甲○○為求交保，囑其為前開自白為辯，惟甲○○於警訊中已供承
      迄九十年十一月二十七日中午某時止，仍有施用海洛因，並經觀察、勒戒一次
      等情明確，且於為警查獲當日亦經警採集尿液送驗，依法顯有再經檢察官聲請
      法院裁定送觀察、勒戒之可能。甲○○既因持有毒品為警查獲，自不因該毒品
      是否由被告所轉讓，而就得否交保一事易其結果。被告辯稱係受甲○○之請託
      ，始自白轉讓毒品，證人甲○○於本院審理時亦附合被告之說，均無非圖卸責
      及事後迴護被告之詞，不足採信。
（四）綜上所述，本件事證明確，被告轉讓第一級毒品之犯行，洵堪認定。
三、按海洛因，依其成癮性、濫用性及對社會危害性之程度，業經毒品危害防制條例
    第二條第二項第一款規定列為第一級毒品。核被告轉讓海洛因予甲○○之所為，
    係犯毒品危害防制條例第八條第一項之轉讓第一級毒品罪。
四、原審基此認定，援引刑事訴訟法第二百九十九條第一項前段、毒品危害防制條例
    第八條第一項、刑法第十一條前段等規定，經審酌被告有違反毒品危害防制條例
    及贓物等前科，及其轉讓第一級毒品，助長他人施用毒品風氣，影響國民健康，
    暨犯罪之動機、目的、手段、犯後態度等一切情狀，量處有期徒刑一年二月，並
    敘明扣案之海洛因乙小包（驗餘淨重０．０八公克），係第一級毒品，不問屬於
    犯人與否，應依毒品危害防制條例第十八條第一項前段之規定，宣告沒收銷燬之
    ；至另扣得被告所有之海洛因四包、安非他命十六包、分裝袋四十八個、攙食管
    二支、吸食器一個及帳冊一本，因移送意旨以被告涉嫌意圖販賣而持有毒品部分
    ，業經檢察官偵查後認罪嫌不足，且檢察官未併聲請宣告沒收銷燬或沒收。經核
    其認事、用法及量刑，均無違誤，應予維持。被告提起上訴仍執前詞，空言否認
    犯罪，為無理由，應予駁回。
據上論斷，應依刑事訴訟法第三百六十八條，判決如主文。
本案經檢察官曾忠己到庭執行職務
中    華    民    國      九十一      年      九      月        三十    日
                              臺灣高等法院刑事第六庭
                                  審判長法  官  陳  春  秋
                                        法  官  高  明  哲
                                        法  官  王  麗  莉
右正本證明與原本無異。
如不服本判決應於收受送達後十日內向本院提出上訴書狀，其未敘述上訴之理由者並
得於提起上訴後十日內向本院補提理由書（均須按他造當事人之人數附繕本）。
                                        書記官  蘇  秋  
中    華    民    國      九十一      年      九      月        三十    日
附錄本案論罪科刑法條全文
毒品危害防制條例第八條第一項：
轉讓第一級毒品者，處一年以上七年以下有期徒刑，得併科新臺幣一百萬元以下罰金
。
